【裁判字號】    91,訴,695
【裁判日期】    950301
【裁判案由】    貪污
【裁判全文】
臺灣高雄地方法院刑事判決               91年度訴字第695號
公  訴  人  臺灣高雄地方法院檢察署檢察官
被      告  乙○○
選任辯護人  蘇榮達律師
            蘇俊誠律師
被      告  丙○○
選任辯護人  林伯祥律師
上列被告因貪污案件，經檢察官提起公訴（90年度高雄市調處筆
錄字第1 號），甲○判決如下：
    主  文
本件公訴不受理。
    理  由
一、公訴意旨係以：
（一）被告丙○○係高雄市小港區鳳宮里里長，為依據法令從事
      公務之人員，自八十六年十一月間起至八十七年十一月間
      止，基於對於主管或監督之事務直接圖利自己及利用職務
      上之機會詐取財物之概括犯意，連續於八十六年十一月
      間，丙○○辦理該里社區理監事義工自強活動活動時，透
      過與其有犯意聯絡之遊覽車導遊丁○○取具南投縣中天餐
      廳之單據，浮報餐費用，矇向管理委員會詐得三千三百元
      之不法利益；八十六年十二月間，丙○○復於辦理該里
      里民自強活動時，明知該次活動並未在高雄縣甲仙鄉玉珍
      飯店用餐，竟透過與其犯意聯絡之遊覽車導遊丁○○取具
      該店之不實單據，虛報用餐費用，矇向管理委員會詐得五
      萬二千五百元之不法利益；八十七年三月間，丙○○再
      於辦理該里里民阿里山之旅活動時，明知該次活動並未在
      嘉義縣秋茂開發育樂股份有限公司所設之餐廳用餐，竟透
      過與其有犯意聯絡之遊覽車導遊丁○○取具該公司之不實
      單據，虛報用餐費用，矇向管理委員會詐得一萬三千元之
      不法利益；八十七年五月間，丙○○又於辦理該里里民
      南台灣之旅活動時，明知該次活動並未在恆春鎮海野別館
      用餐，竟透過與其有犯意聯絡之遊覽車導遊丁○○取具該
      店之不實單據，虛報用餐費用，矇向管理委員會詐得七萬
      七千七百六十元之不法利益；八十七年十一月間，丙○○復於辦理該里拉拉山之旅活動時，明知該次活動並未在
      桃園縣復興鄉古木山莊借宿及在果園活魚土雞餐廳用餐，
      竟透過與其有犯意聯絡之遊覽車導遊丁○○取具該二家商
      店之不實單據，虛報住宿費用及用餐費用七萬五千一百五
      十元，並取具果園活魚土雞餐廳之單據，浮報用餐費用四
      萬六千四百元，矇向管理委員會共詐得十二萬一千五百元
      之不法利益。總計丙○○共牟取二十六萬八千一百十元之
      不法利益。
（二）被告乙○○係高雄市小港區鳳鳴里之里長，為依據法令從
      事公務之人員，自八十七年十月間起至八十八年九月間止
      ，基於對於主管或監督之事務直接圖利自己及利用職務上
      之機會詐取財物之概括犯意，連續於八十七年十月間，
      黃村南於辦該里全民自強活動時，透過與其有犯意聯絡之
      遊覽車司機李宗慶取具南投縣鹿谷鄉境盧餐廳之單據，浮
      報用餐費用，矇向管理委員會詐得一萬五千元之不法利益
      ；八十八年九月間，黃村南再於辦理該里鄰長、睦鄰小
      組宜蘭、花蓮旅遊活動時，取具桃園縣大溪鎮象園餐廳、
      宜蘭縣蘇澳鎮統聯農產品商行及宜蘭縣礁溪鄉宜虹餐廳、
      花蓮市蓬萊素食廳、花蓮縣新城鄉青松山海產小吃店等餐
      廳之收據後，虛、浮報用餐費用，矇向管理委員會詐得四
      萬四千三百五十元之不法利益；八十八年九月間，黃村
      南再於辦理該里里民中秋節烤肉活動時，明知並未向香烤
      烤肉用品店購買烤肉用品，竟透過與其犯意聯絡之名根栲
      肉用品經銷商洪武祥取具該店之不實單據，虛報向購買烤
      肉用品費用，矇向管理委員會詐得三十萬七千零五十元。
      總計黃村南共牟取三十六萬六千零四元之不法利益，因認
      被告2 人均係觸犯貪污治罪條例第6 條第1 項第4 款之圖
      利及同條例第5 條第1 項之利用職務機會詐取財物等罪嫌
      等語。
二、按已經提起公訴或自訴之案件，在同一法院重行起訴者，應
    諭知不受理之判決，並得不經言詞辯論為之，刑事訴訟法第
    303條第2 款、第307條分別定有明文。
三、經查：本件被告乙○○前於八十八年端午節期間，並未向高
    雄縣大寮鄉三新碾米廠負責人黃一雄購買糯米發放予里民，
    竟透過不詳人士取得該廠已用印之空白單據，偽填該里辦公
    室於八十八年六月向三新碾米廠購買五斤裝糯米一０六六包
    、每包單價新台幣（下同）一二五元等事項，持向回饋委員
    會虛報買米發放里民之支出一三三、二五０元，悉數將詐領
    之款項納入私囊；被告丙○○於八十八年四月四日舉辦該
    里清水岩健行活動，向林園鄉三普體育用品社購買運動上衣
    、帽子及毛巾發放里民，價格為八萬五千元，竟責令該用品
    社負責人許清福開具十二萬五千九百元之發票，持向回饋委
    員會於八十八年四月七日撥取該金額之服裝費，再於八十八
    年四月八日交付八萬五千元予該用品社，浮報四萬零九百元
    入己圖利。於八十八年間，明知其舉辦之里民自強活動，
    並未在嘉義縣太保市沈彩娟經營之丸滿飲食部用餐，竟取得
    偽造該店用印之八十八年八月五日午餐飲料之收據，持向回
    饋委員會浮報該項開銷，而詐領六萬三千六百元之公款。
    丙○○於八十八年間，明知其舉辦之里民自強活動，並未在
    南投縣埔里鄉橘子海飲食店用餐，竟取得偽造該店用印之八
    十八年八月七日用餐收據六紙，每紙分別虛載便餐、酒飲料
    之消費金額八七００元，持向回饋委員會浮報該項開銷，而
    詐領五萬二千二百元之公款等事實，均因涉犯貪污治罪條例
    第6 條第1 項第4 款圖利罪嫌及刑法第216 、213 條之行使
    登載不實公文書罪嫌，業經同署檢察官先於89年12月26日以
    89 年 度偵字第22069 、16575 、11358 號提起公訴，並於
    90年1 月16日以90年訴字167 號繫屬於甲○審理中，有起訴
    書、被告2 人之台灣高等法院前案紀錄表在卷可稽，與該本
    案前述犯罪事實，犯罪時間相近，犯罪手法相似，所犯構成
    要件同一，顯係基於概括犯意而反覆為之，應為連續犯，屬
    裁判上一罪關係，故本件公訴人就與上開犯罪事實為同一之
    案件，向甲○重行起訴而於91年3 月11日繫屬甲○，因本件
    繫屬在後，依刑事訴訟法第303 條第2 款規定、第307 條規
    定，爰不經言詞辯論，逕為不受理判決之諭知。
據上論結，應依刑事訴訟法第303 條第2 款、第307 條，判決如
主文。
中    華    民    國    95    年    3     月    1     日
                  刑事第十四庭  審判長法  官  蔡廣昇
                                      法  官  謝雨真
                                      法  官  林瑋桓
以上正本證明與原本無異。
如不服本判決，應於送達後10日內，向甲○提出上訴狀。
中    華    民    國    95    年    3     月     1    日
                                書記官  謝群育


司法院資訊處製作；財團法人民間司法改革基金會備份。
